臺灣桃園地方法院刑事判決　　　　　　　　　　　　九十二年度易字第一三二九號
　　聲請人　台灣桃園地方法院檢察署檢察官
　　被　告　丁○○
右列被告因竊盜案件，經檢察官聲請以簡易判決處刑（九十二年度偵字第一三Ｏ二四
號），暨併案（九十二年偵字第一二五三一號、第一三二一九號、第一三五四九號、
第一三八一五號、第一四二八九號、第一四三九二號、第一四七七五號、第一四八七
九號）審理，本院認不宜行簡易判決處刑，改依通常程序審理，被告於準備程序中就
被訴事實為有罪之陳述，經本院合議庭裁定由受命法官獨任行簡式審判程序，茲判決
如左：
    主  文
丁○○連續竊盜，處有期徒刑壹年捌月。
扣案之鑰匙陸支、未扣案之鑰匙壹支、油桶壹個、抽油器壹具均沒收之。
    事  實
一、丁○○基於意圖為自己不法之所有，於
  （一）民國九十二年七月十九日上午十時許，在桃園縣中壢市○○街公園附近，以
        其所有之鑰匙，著手竊取盧孟蓮所有由丑○○使用之車牌號碼ＬＡ─九六九
        五號自用小貨車（價值約新台幣─下同─十萬元），得手後供己使用，嗣於
        九十二年七月二十三日上午十一時許，在中壢市過嶺里八之十二號前，為警
        查獲，並扣得其所有之前揭鑰匙一支。
  （二）九十二年七月二十一日下午七時五十五分許，在桃園縣平鎮市○○街二二八
        號旁空地，以其所有之抽油器一具及油桶一個，竊取戊○○所有停放於前揭
        處所之車牌號碼七Ｈ─六Ｏ三號自用大貨車之柴油，當場為警查獲，而未得
        逞，並扣得前揭抽油器及油桶。
  （三）九十二年七月三十一日下午八時許，在桃園縣中壢市○○路○段三十號前，
        以其所有之鑰匙，竊取涂志瑋所有由辰○○所使用之車牌號碼ＩＣＦ─七七
        五號重型機車（價值約一萬元），得手後，供己使用。又於九十二年八月五
        日下午三時三十分許，騎乘前揭機車途經中壢市過嶺里八之十號前，著手竊
        取寅○○所有置於停放於前揭處所之車牌號碼Ｌ七─七Ｏ四六自用小貨車上
        之抽水馬達（價值約二千元），得手後，置於前揭重型機車之腳踏板上，欲
        離去時，為寅○○發覺，報警查獲。
  （四）九十二年八月二日下午二時許，在平鎮市○○街十二號之一前，以其拾得之
        鑰匙，竊取壬○○所有停放於前揭處所之車牌號碼ＭＮＲ─六八一號重型機
        車（價值約一萬元），得手後供己使用。嗣於後述（十二）被查獲後於警訊
        中自行供出上情，始循線查獲贓物。
  （五）九十二年八月五日下午九時許，在桃園市○○路七九八巷一號前，以其所有
        之鑰匙一支，著手竊取丙○○所有停放於前揭處所之車牌號碼ＺＢＥ─二三
        六號輕型機車（價值約八千元），得手後供己騎乘使用。嗣於九十二年八月
        八日下午一時二十分許，在桃園縣平鎮市○○街十號前，為警查獲，並扣得
        其所有之前揭鑰匙一支。
  （六）九十二年八月九日下午三時五十分許，在桃園縣中壢市○○○路與利民路附
        近，以其所有之鑰匙一支，竊取辛○○所有交由乙○○修理停放於前揭處所
        之車牌號碼五Ｕ─八七六Ｏ自用小客車，因開啟車門，觸動警報器，為乙○
        ○發覺報警查獲，而未得逞，並扣得前揭鑰匙一支。
  （七）九十二年八月二十三日十二時許，在桃園縣平鎮市市公所前，以隨地拾得之
        鐵釘（已丟棄）開啟魏漢宏所有由己○○使用停放於前揭處所之車牌號碼Ｓ
        ＨＶ─五九一號輕型機車，得手後，騎乘前揭機車逃離現場。旋於同日下午
        一時七分許，途經平鎮市○○路與環南路口，見今日鈑金工業有限公司所有
        由庚○○使用之車牌號碼三Ｌ─Ｏ八九三自用小貨車（車上載有五台泠氣機
        ）電門插有鑰匙，即著手竊取之，得手後，逃離現場。嗣於同日下午一時三
        十分許，在桃園縣龍潭鄉○○路三三六巷為警查獲。
  （八）九十二年八月二十五日上午十時許，在平鎮市○○路戶政事務所前，以拾得
        之鑰匙，竊取癸○○所有停放於前揭處所之車牌號碼ＧＷＵ─二七五號重型
        機車（曾遭竊經換懸車牌號碼ＩＯＬ─Ｏ五一號車牌），得手後，供己使用
        ，嗣於九十二年八月二十六日上午十一時三十分許，在平鎮市○○街七號前
        ，為警查獲，並扣得前揭鑰匙一支。
  （九）九十二年八月二十八日上午九時三十分許，在平鎮市○○街與振興路口附近
        ，以其拾得之鑰匙一支，竊取車牌號碼ＸＰＰ─一一六號重型機車（價值約
        一萬五千元），得手後供己使用，嗣於九十二年八月二十八日下午九時三十
        分許，在平鎮市○○路一號前，為警查獲，並扣得前揭鑰匙一支。
  （十）九十二年九月六日下午六時許，在平鎮市○○街四號前，以後述（十二）拾
        得之鑰匙竊取游傳枝所有由子○○使用之車牌號碼ＲＸＳ─五五七號輕型機
        車（價值約五千元），得手後供己使用。嗣於後述（十二）被查獲後於警訊
        中自行供出上情，始循線查獲贓物。
  （十一）九十二年九月七日上午十時許，在桃園縣楊梅鎮○○路○段二三一號前，
          以後述（十二）拾得之鑰匙竊取古振生所有由甲○○使用之車牌號碼ＵＺ
          Ｄ─八三五號輕型機車，得手後，供己使用。嗣於後述（十二）被查獲後
          於警訊中自行供出上情，始循線查獲贓物。
  （十二）九十二年九月九日上午十時許，在中壢市○○街大潤發中壢店後門附近，
          以其拾得之鑰匙，竊取簡新賓所有由卯○○使用之ＲＱＨ─八三九號輕型
          機車（價值約五千元），得手後供己使用，嗣於九十二年九月九日下午十
          一時許，騎乘前揭機車，途經平鎮市○○路一九Ｏ號前，為警查獲。
二、案經桃園縣警察局中壢分局報告台灣桃園地方法院檢察署檢察官偵查聲請簡易判
    決處刑暨併案審理。本院改行通常程序，丁○○於準備程序中為有罪之陳述，經
    本院合議庭裁定由受命法官獨任行簡式審判程序。
    理  由
一、右揭事實業據被告丁○○於本院中自白不諱，核與被害人丙○○、丑○○、辛○
    ○、乙○○、寅○○、辰○○、戊○○、己○○、張文政、卯○○、壬○○、子
    ○○、甲○○、蔣明翰於警訊中指述相符，並有贓物領據十二紙、車輛協尋證明
    單一紙、相片十五幀在卷可稽，及鑰匙六支、油桶一個、抽油器一具扣案可佐，
    故本件事證已臻明確，被告犯行洵堪認定。
二、核被告所為即如事實欄所載一、（一）（三）至（五）、（七）至（十二）係犯
    刑法第三百二十條第一項之竊盜罪，如事實欄所載一、（二）、（六）所為係犯
    刑法第三百二十條第三項、第一項之竊盜未遂罪，又其先後多次犯行，時間緊接
    ，手法相同，觸犯同一構成要件之罪名，顯係基於概括之犯意為之，為連續犯，
    應依刑法第五十六條論以情節較重之如事實欄所載犯罪事實一、（一）之竊盜罪
    ，並加重其刑。被告就如事實欄一、（四）、（十）、（十一）之犯行，於偵查
    機關未發覺前，在警訊中自首，此觀諸九十二年九月十日警詢筆錄自明，事後並
    接受裁判，合於刑法第六十二條前段之自首要件。惟如前所述本件係依連續犯規
    定從一重依犯罪事實一、（一）之竊盜罪論處，該罪並未自首，即無刑法第六十
    二條前段自首減輕其刑規定之適用，應予敘明。另本件除右揭犯罪事實一、（五
    ）以外之犯罪事實雖未據聲請人聲請簡易判決處刑，惟該等犯罪事實為聲請簡易
    判決處刑之效力所及，本院自得一併審理，併予敘明。爰審酌被告之品行、犯罪
    動機、目的、手段、所生損害、竊盜次數、因被告自白三件而查獲贓物及自白犯
    行犯罪後之態度良好等一切情狀，量處如主文所示之刑，以示懲儆。
三、扣案之鑰匙六支、油桶一個、抽油器一具係被告所有，且供犯罪所用之物，業據
    被告供陳在卷，應依刑法第三十八條第一項第二款宣告沒收。另如犯罪事實欄一
    、（三）所使用之鑰匙一支係被告所有且供竊盜所用之物，業據被告供陳在卷，
    雖未扣案，惟無法證明已滅失，仍應依刑法第三十八條第一項第二款宣告沒收。
四、台灣桃園地方法院檢察署九十二年偵字第一七二Ｏ六號併案意旨略以：被告先於
    九十二年六月九日，在桃園縣平鎮市○○街二二八號旁，竊取被害人徐美惠所有
    之手提袋（內有化妝品、香水及行李牌），得手後據為己有。又於同年七月初某
    日，在平鎮市○○街與振興路口，竊取廖進榮置於車上之行動電話一支、出貨證
    明單一張，因認被告涉有刑法第三百二十條第一項之竊盜罪嫌云云。檢察官無非
    以被害人徐美惠、廖進榮之指述、被告持有贓物無法交待來源為主要論據。按犯
    罪事實應依證據認定之，無證據不得認定其犯罪事實，刑事訴訟法第一百五十四
    條第二項定有明文。本件訊據被告堅決否認右揭犯行，辯稱：查獲之物係其拾得
    ，並非其所竊取等情，經查（一）被害人徐美惠、廖進榮於警訊中僅證述發現遭
    竊之情形，此觀諸上揭警訊筆錄自明，是被害人二人之指述，並無法證明被告有
    竊盜犯行。（二）依常情持有贓物事出多端，如借用、拾得、受託保管、買受、
    竊盜等不一，是尚難僅以被告持有贓物，遽認被告有竊盜犯行。綜上所述，被告
    所辯未竊盜之詞衡情尚可採信，此外本院復查無其他積極證據，足資證明被告犯
    行，依首揭說明，被告之犯罪無法證明，此併案部分即與前揭有罪認定之犯行無
    裁判上之一罪關係，非聲請簡易判決效力所及，本院自不得併予審理，應退請檢
    察官依法處理，併予敘明。
五、本件係檢察官聲請以簡易處刑之案件，因有刑事訴訟法第四百五十一條之一第四
    項但書第一款情形，本院改行通常程序；又因本件被告所犯係死刑、無期徒刑或
    最輕本刑為三年以上有期徒刑以外之罪，其於準備程序中就被訴事實為有罪之陳
    述，經本院告知簡式審判程序之旨，並聽取當事人意見後，經本院合議庭依刑事
    訴訟法第二百七十三條之一第一項規定裁定由受命法官獨任進行簡式審判程序，
    併此敘明。
據上論斷，依刑事訴訟法第四百五十二條、第二百七十三條之一第一項、第二百九十
九條第一項前段，刑法第五十六條、第三百二十條第一項、第三十八條第一項第二款
、罰金罰鍰提高標準條例第一條前段，判決如主文。
本案經檢察官魏雯祈到庭執行職務。
中      華      民      國    九十三    年      一      月     十九     日
                                  臺灣桃園地方法院刑事第一庭
                                      法  官  吳爭奇
右正本證明與原本無異。
                                      書記官  梁麗雲
中      華      民      國    九十三    年      一      月     十九     日
